臺灣臺北地方法院民事裁定　　　　　　96年度勞小上字第11號
上　訴　人　乙○○
訴訟代理人　高瑩律師
被上訴人　　中華徵信所企業股份有限公司
法定代理人　甲○○
上列當事人間請求給付獎金事件，上訴人對於中華民國96年6 月
4 日臺灣臺北地方法院臺北簡易庭96年度北勞小字第17號第一審
判決提起上訴，本院裁定如左：
    主      文
上訴駁回。
第二審訴訟費用新台幣壹仟伍佰元由上訴人負擔。
    理      由
一、按對於小額程序之第一審裁判之上訴或抗告，非以其違背法
    令為理由，不得為之；上訴狀內應記載上訴理由，表明(一)原
    判決所違背之法令及其具體內容，(二)依訴訟資料可認為原判
    決有違背法令之具體事實，民事訴訟法第436 條之24第2 項
    、第436 條之25分別定有明文。所謂判決有違背法令，乃指
    判決不適用法規或適用不當，不包括法院認定事實之職權行
    使，為同法第468 條所明定，此亦為小額事件之上訴程序所
    準用 (民事訴訟法第436 條之32第2 項參照)。 而以判決有
    不適用法規或適用不當為上訴理由時，其上訴狀或理由書應
    有具體之指摘，並揭示該法規之條項或內容，若係成文法以
    外之法則，應揭示該法則之旨趣，倘為司法院解釋或最高法
    院之判例，則應揭示該判解之字號或其內容，如依民事訴訟
    法第469 條所列第1 款至第5 款理由提起上訴時 (第6 款未
    準用，參照民事訴訟法第436 條之32第2 項規定)， 其上訴
    狀或理由書應揭示合於該條款之事實，上訴理由狀如未依此
    項方法表明者或係對原審認定事實之職權行使加以指摘，均
    難認為已對原判決之違背法令有具體之揭示，其上訴自難認
    為合法（最高法院71年台上字第314 號判例參照）。
二、本件上訴人上訴意旨略以：伊自民國93年12月27日起受僱被
    上訴人擔任財會人員乙職，於95年12月31日離職，伊自94年
    10月任職以來，固定每月從被上訴人處領取特別獎金新台幣
    （下同）8,000 元，足見系爭特別獎金乃固定金額之經常性
    給與，與被上訴人陳稱以工作項目若達成預定目標且依上訴
    人工作程度及數量為不固定金額發放等語有所不符。而該獎
    金既為勞工提供勞務所得之報酬即勞務之對價且為經常性之
    固定給與，被上訴人自應有給付伊離職前3 個月即自95年10
    月至12月之特別獎金，合計24,000元之義務。且系爭獎金是
    否存在為雙方所不爭執，至其是否為薪資之一部並非本件爭
    點所在。惟原審法院竟誤引勞動基準法規定薪資之定義驟認
    系爭獎金性質非為薪資，乃適用法律顯有錯誤之情形。縱便
    系爭獎金非屬固定給與而為勉勵恩惠性，惟伊於95年12 月
    31日離職前之任職期間既有依約完成該季之工作內容並達到
    標準，該獎金本為其應得之約定獎金，被上訴人當負有給付
    獎金之義務，此參特別獎金辦法第4 條係以當季結束為結算
    等情，顯見該獎金之核實標準及時間點係以上訴人離職之前
    三個月為基準，而伊既於該月份（95年12月）屆滿方離職，
    自不能因兩造針對獎金之發放時間約定係於當季結束次月10
    日等情，驟認被上訴人得不負擔給付獎金之義務，原審法院
    未依公平正義原則及勞工保障之精神審酌系爭案件，而僅拘
    泥於法條文義解釋，並有文件內容錯誤引用等情，而判決伊
    敗訴，顯屬判決違背法令。爰提起上訴，並聲明：原判決廢
    棄並發回原審法院更審。
五、經查，本件上訴人對於小額程序之第一審判決提起第二審上
    訴，雖指摘該判決適用法規顯有錯誤、判決違背法令云云，
    惟依其所陳前開上訴理由，僅係就其於原審主張附加補敘，
    及就原審調查及取捨證據加以指摘，並未具體指出原判決如
    何違背法令，並揭示該法規之條項或內容，且依訴訟資料亦
    無從認為原判決有違背法令之具體事實；揆諸前揭說明，本
    件上訴自難認為合法，應予駁回其上訴。
六、據上論結，本件上訴為無理由，依民事訴訟法第436 條之32
    第1 項、第2 項、第436 條之19第1 項、第444 條第1 項前
    段、第95條、第78條，裁定如主文。
中　　華　　民　　國　　96　　年　　10　　月　　30　　日
                        臺灣臺北地方法院民事第三庭
                            審判長法　官　張靜女
                                  法　官　林振芳
                                  法　官　管靜怡
以上正本係照原本作成。
本裁定不得抗告。
中　　華　　民　　國　　96　　年　　10　　月　　30　　日
                      　　　　　　書記官　趙郁涵
